【裁判字號】    92,訴,596
【裁判日期】    920325
【裁判案由】    偽造文書等
【裁判全文】
臺灣臺中地方法院刑事判決                          九十二年度訴字第五九六號
    公  訴  人  臺灣臺中地方法院檢察署檢察官
    被      告  乙○○
右列被告因偽造文書等案件，經檢察官提起公訴（九十一年度偵字第二四三三五號）
，本院判決如左：
    主  文
乙○○行使偽造私文書，足以生損害於他人，處有期徒刑拾月。誠泰商業銀行中港分
行於民國九十一年八月二十九日、客戶帳號000000000000號、面額新台
幣貳拾參萬元之取款條上「存戶簽章」欄之「甲○○」印文貳枚沒收。
    事  實
一、乙○○係楊淑貌之前夫，二人於民國八十九年間離婚，但乙○○仍偶爾前往楊淑
    貌住居處探視女兒楊依庭。於九十一年八月二十二日起至同年月二十九日止之某
    時間（即起訴書記載於九十一年七月一日起至八月二十九日間之某日），乙○○
    前往楊淑貌位於臺中市○○路瑞聯天地大廈店面編號Ｐ十六號租處（詳細地址不
    詳）探視女兒，竟意圖為自己不法之所有，趁楊淑貌不及注意之際，分別竊取甲
    ○○所有置放於抽屜內之誠泰商業銀行中港分行之存款簿乙本，及置放於皮包內
    之存提款印鑑章一只。並於九十一年八月二十九日十五時三十五分許，持前開存
    款簿、印鑑章前往位於臺中市西屯區○○○路○段九十九號之誠泰商業銀行中港
    分行，當場以甲○○名義偽填提款日九十一年八月二十九日，提領金額新臺幣（
    下同）二十三萬元之取款條乙紙，並當場蓋用楊淑貌前開存提款印鑑章於「存戶
    簽章」欄上，填載上開私文書完畢後，並持向誠泰商業銀行中港分行行員陳淑娟
    領款而行使之，足以生損害於楊淑貌，並使承辦行員陳淑娟陷於錯誤，誤認係甲
    ○○授權領款，而交付甲○○設於該行帳號000000000000號之存款
    二十三萬元予乙○○，乙○○盜領款項成功後，於翌日便將上開印鑑章私下放回
    楊淑貌所有皮包內。嗣因甲○○於九十一年九月二日十時許，欲領款給付房租時
    ，發現存款簿遺失，經向銀行查詢，發現遭盜領二十三萬元，經向銀行調閱監視
    錄影帶，始查知上情。
二、案經甲○○訴由臺中市警察局第六分局報請臺灣臺中地方法院檢察署檢察官偵查
    起訴。
    理  由
一、訊據被告乙○○坦承右開事實不諱，核與告訴人甲○○於警、偵訊時指訴情節相
    符，復有取款條乙紙、誠泰商業銀行中港分行拍攝錄影帶之翻拍照片四幀及監視
    錄影帶乙卷在卷可稽；並經證人陳淑娟於偵訊時證稱：甲○○之九十一年八月二
    十九日取款條是其辦理的，該取款條是一位先生來辦理，高高瘦瘦的，依照該取
    款條是下午三時三十六分辦理，錄影帶翻拍照片中顯示穿黑衣服之人前來辦理事
    項，當時辦理時之櫃員為伊無誤，當時該穿黑衣服之人就是提領剛剛的取款條，
    當時錄影帶中之人沒有提領一張五千元支票，當時他是領這張二十三萬元之款項
    等語明確；且依前開錄影帶翻拍照片所示，拍攝時間係九十一年八月二十九日下
    午三時三十五分、三十六分許，適與取款條上記載之取款時間為九十一年八月二
    十九日下午三時三十六分六秒，二者相符；足見被告自白確與事實相符。本件事
    證明確，被告犯行至堪認定。
二、核被告所為，係犯刑法第三百二十條第一項之竊盜罪、同法第二百十六條、第二
    百十條之行使偽造私文書罪及同法第三百三十九條第一項之詐欺取財罪。被告盜
    用告訴人印章之行為，為偽造私文書之部分行為；而偽造私文書之低度行為，復
    為行使偽造私文書之高度行為所吸收，均不另論罪。被告竊取告訴人存款簿、偽
    填取款條持以行使，無非在詐騙銀行行員，藉以竊取告訴人之銀行存款，是被告
    前開所犯三罪間，具有方法與結果之牽連犯關係，為牽連犯，依刑法第五十五條
    規定從一重之行使偽造私文書罪處斷。爰審酌被告素行、動機、獲利金額多寡，
    及於警、偵訊時均飾詞否認犯行，見事證明確，始於本院審理時坦認犯行等一切
    情狀，量處如主文所示之刑。至誠泰商業銀行中港分行於九十一年八月二十九日
    、客戶帳號000000000000號、面額二十三萬元之取款條上「甲○○
    」印文二枚，依刑法第二百十九條規定宣告沒收。
據上論斷，應依刑事訴訟法第二百九十九條第一項前段，刑法第二百十六條、第二百
十條、第三百二十條第一項、第三百三十九條第一項、第五十五條、第二百十九條，
罰金罰鍰提高標準條例第一條前段，判決如主文。
中      華      民      國      九十二      年      三    月    二十五  日
                                        法  官  賴妙雲
右正本證明與原本無異。
如不服本判決，應於送達後十日內向本院提出上訴狀 （須附繕本） ，上訴於台灣高
法院台中分院。
                                        書記官
中      華      民      國      九十二      年      三    月    二十五  日
附錄論罪科刑法條
刑法第二百十條、第二百十條、第三百二十條第一項、第三百三十九條第一項
第  210 條  偽造、變造私文書，足以生損害於公眾或他人者，處五年以下有期徒刑
第  216 條  行使第二百十條至第二百十五條之文書者，依偽造、變造文書或登載不
            事項或使登載不實事項之規定處斷。
第  320 條  意圖為自己或第三人不法之所有，而竊取他人之動產者，為竊盜罪，處
            年以下有期徒刑、拘役或五百元以下罰金。
            意圖為自己或第三人不法之利益，而竊佔他人之不動產者，依前項之規
            處斷。
            前二項之未遂犯罰之。
第  339 條  意圖為自己或第三人不法之所有，以詐術使人將本人或第三人之物交付
            ，處五年以下有期徒刑、拘役或科或併科一千元以下罰金。
            以前項方法得財產上不法之利益或使第三人得之者，亦同。
            前二項之未遂犯罰之。


司法院資訊處製作；財團法人民間司法改革基金會備份。
